臺灣屏東地方法院刑事判決　　　　　　　 94年度訴字第771號
公　訴　人　臺灣屏東地方法院檢察署檢察官
被　　　告　甲○○
　　　　　　　　　　（另案於高雄監獄執行中）
指定辯護人　本院公設辯護人　丙○○
上列被告因偽造貨幣案件，經檢察官提起公訴（94年度偵字第264
3號），本院判決如下：
    主  文
甲○○共同意圖供行使之用而收集偽造之通用紙幣，處有期徒刑
年貳月。扣案之偽造新台幣千元券貳拾壹張（號碼：BS820490
ZF壹張、AQ351872UH壹張、EL507279XH貳張、BQ773770XJ張、
EL574339YC柒張、DM236620VJ柒張）均沒收之。
    事  實
一、甲○○於民國94年5 月28日上午10時30分許，在屏東縣萬丹
    鄉廈南村下蚶三清宮廁所前，明知姓名年籍不詳、綽號「阿
    弟」之成年男子所交付之新台幣（下同）千元紙鈔21張（共
    計21,000元）為偽鈔，2 人竟共同基於供行使之用之犯意聯
    絡，欲以上開偽鈔4 張兌換千元真鈔1 張之方式，出售予不
    特定之人，並約定甲○○每賣得1000元，即可獲得200 元之
    報酬，由甲○○收集上開偽鈔而持有之，並尋覓買主，伺機
    出售。嗣於同日上午11時許，甲○○在屏東縣萬丹鄉○○路
    萬丹國小前，因未戴安全帽閃避警察臨檢，為警攔下盤查，
    在其所騎乘車牌號碼ＸＯＳ－４７６號機車置物箱內之透明
    信封中發現前揭偽造之紙幣，始獲知上情。
二、案經屏東縣警察局屏東分局報請臺灣屏東地方法院檢察署偵
    查起訴。
    理  由
一、上開犯罪事實業經被告坦承不諱，復有上開千元紙鈔21張扣
    案及搜索同意書、搜索扣押筆錄、扣押物品目錄表、照片5
    張在卷可參（警卷第9 至第18頁）。而扣案之新台幣1,000
    元券21張（號碼：BS820490ZF1 張、AQ351872UH1 張、EL50
    7 279XH2張、BQ773770XJ3 張、EL574339YC7 張、DM236620
    V J7張），經中央印製廠鑑定結果，認均以彩色噴墨方式仿
    印，無凹版印紋凸起效果，紙張非鈔券紙、水印以灰色墨在
    紙張背面仿製，安全線以灰色墨仿造，另以燙印箔膜（含面
    額數字）仿鈔券正面五段裸露部分，左下角面額數字以亮光
    物質及壓凸方式仿折光變色油墨，均屬偽造，此有中央印製
    廠94年6 月10日中印發字第0940002322號函在卷可稽（偵查
    卷第17頁），足證被告自白與事實相符，應值採信，是本件
    事證明確，被告犯行應足認定。
二、另被告雖稱其於臨檢警員發覺上開鈔票為偽鈔前，即主動告
    知上開鈔票為偽鈔，應符合自首之要件云云。惟按刑法第62
    條所謂發覺，雖非以有偵查犯罪權之機關或人員確知其人犯
    罪無誤為必要，而係對其發生嫌疑時，即得謂為已發覺，且
    此項對犯人之嫌疑，須有確切之根據得為合理之可疑者，始
    足當之，若單純主觀上之懷疑，要不得謂已發生嫌疑，最高
    法院72年台上字第641 號判例足資參照。經查，本件被告因
    警員乙○○發覺其未戴安全帽攔下盤查，經警員乙○○命其
    打開置物箱時，即遭警員發現一封前有透明塑膠膜之信封袋
    內裝有上開偽鈔，警員乙○○發覺上開偽鈔上之防偽線有異
    ，隨即詢問被告上開鈔票係偽鈔或真鈔時，被告方答稱係偽
    鈔等情，業經證人乙○○於本院審理時證述綦詳（本院卷第
    61 至 第62頁），故依本件警員乙○○查獲過程，其在被告
    未主動告知上開鈔票係偽鈔之前，已看到上開鈔票，並發覺
    防偽線有異，隨即詢問被告係真鈔或假鈔，該警員對本件犯
    罪已有合理懷疑之發覺，揆諸前開說明，被告並不符合自首
    之要件，被告上開所辯，顯有誤會，應予敘明。
三、核被告所為，係犯刑法第196 條第1 項意圖供行使之用而收
    集偽鈔罪。其就上開犯行，與綽號「阿弟」之成年男子間，
    有犯意聯絡及行為分擔，均為共同正犯，公訴意旨漏論及此
    ，應予敘明。爰審酌被告為一時小利，收集偽鈔欲販賣牟利
    所為固不足取，然扣案之偽鈔未及使用即遭警查獲，並未擾
    亂貨幣金融秩序，被告犯後坦承犯行，態度尚佳等一切情狀
    ，量處如主文所示之刑。又扣案之偽鈔新台幣1,000 元券21
    張（號碼：BS820490ZF1 張、AQ351872UH1 張、EL507279XH
    2 張、BQ773770XJ3 張、EL574339YC7 張、DM236620VJ7 張
    ），均依刑法第200 條之規定宣告沒收。
據上論斷，依刑事訴訟法第299 條第1 項前段，刑法第28條、第
196 條第1 項、第200 條，罰金罰鍰提高標準條例第1 條前段規
定，判決如主文。
本案經檢察官林吉泉到庭執行職務
中　　華　　民　　國　　94　　年　　12　　月　　6 　　日
                  刑事第三庭  審判長法  官  楊清安
                                    法  官  楊萬益
                                    法  官  柯雅惠
以上正本證明與原本無異。
如不服本判決應於收受本判決送達後十日內向本院提出上訴書狀
，其未敘述上訴理由者，並得於提起上訴後十日內向本院補提理
由書狀（均須按他造當事人之人數附繕本）「切勿逕送上級法院
 」
中　　華　　民　　國　　94　　年　　12　　月　　6 　　日
                              書記官  葉祝君
刑法第196 條：
行使偽造、變造之通用貨幣、紙幣、銀行券，或意圖供行使之用
而收集或交付於人者，處3 年以上10年以下有期徒刑，得併科5
千元以下罰金。
收受後方知為偽造、變造之通用貨幣、紙幣、銀行券而仍行使，
或意圖供行使之用而交付於人者，處 500 元以下罰金。
第1 項之未遂犯罰之。
